# 以前年度计提的应付股利无须支付，如何进行处理

提问人：bzhou2001 时间：2011-12-23 10:23:36
以前年度计提的应付股利本年度经过股东确认不需要支付，并且以后年度也不需要支付，应当如何进行会计处理？该公司执行 2006年发布的新中国会计准则。是否一定应当按照会计差错进行追溯调整？

回答人：chenyiwei
这是企业与股东之间的交易，应按权益性交易原则处理。
1 、如果股东以其自身名义和债权人身份（就该笔应付股利而言，股东是公司的债权人），通知企业豁免该笔债权的，应从应付股利转入资本公积。 2 、如果由企业的股东（大）会通过决议撤销或修改当初的股利分配决议，则应从应付股利转回未分配利润。

提问人：cycsdu 时间：2018-07-27 15:08:33
请问是在该股东退股时明确不收取该股利，那应该如何处理

回答人：chenyiwei
如果与退股一并进行的，则无需支付的应付股利和减资时减资款与净资产之间的差额作为一个整体，一并处理，直接调整权益，不单独转回未分配利润。